ἀγγέλλω:
    root1: ἀγγελλ
    P: ἀγγελλ
    I: ἠγγελλ
    F: ἀγγελ#
    A: ἠγγειλ/ἠγγελλ
    AN: ἀγγειλ
    AP: ἠγγελη!
    APN: ἀγγελη!
    XM: ἠγγελ

ἐπαγγέλλομαι:
    inherit: ἀγγέλλω
    prefix: ἐπί

προεπαγγέλλομαι:
    inherit: ἀγγέλλω
    prefix: πρό+ἐπί

ἀναγγέλλω:
    inherit: ἀγγέλλω
    prefix: ἀνά

ἀπαγγέλλω:
    inherit: ἀγγέλλω
    prefix: ἀπό

διαγγέλλω:
    inherit: ἀγγέλλω
    prefix: διά

ἐξαγγέλλω:
    inherit: ἀγγέλλω
    prefix: ἐκ

καταγγέλλω:
    inherit: ἀγγέλλω
    prefix: κατά

παραγγέλλω:
    inherit: ἀγγέλλω
    prefix: παρά

προκαταγγέλλω:
    inherit: ἀγγέλλω
    prefix: πρό+κατά

αἴρω:
    root1: αἰρ
    P: αἰρ
    F: ἀρ#
    FP: ἀρθησ
    A: $ἠρ
    AN: ἀρ
    AP: ἠρθη!
    APN: ἀρθη!
    X: ἠρκ

ἀπαίρω:
    inherit: αἴρω
    prefix: ἀπό

ἐξαίρω:
    inherit: αἴρω
    prefix: ἐκ

ἐπαίρω:
    inherit: αἴρω
    prefix: ἐπί

μεταίρω:
    inherit: αἴρω
    prefix: μετά

συναίρω:
    inherit: αἴρω
    prefix: σύν

ὑπεραίρομαι:
    inherit: αἴρω
    prefix: ὑπερ

αἰσχύνομαι:
    root1: αἰσχυν
    P: αἰσχυν
    FP: αἰσχυνθησ
    I: ᾐσχυν
    AP: αἰσχυνθη!/ᾐσχυνθη!
    APN: αἰσχυνθη!

ἐπαισχύνομαι:
    inherit: αἰσχύνομαι
    prefix: ἐπί

καταισχύνω:
    inherit: αἰσχύνομαι
    prefix: κατά

ἅλλομαι:
    root1: ἅλλ
    A: ἡλα!

ἀμύνομαι:
    root1: ἀμυν
    A: ἠμυν

βαθύνω:
    root1: βαθυν
    A: ἐβαθυν

βασκαίνω:
    root1: βασκαιν
    A: ἐβασκαν

δέρω:
    root1: δερ
    P: δερ
    FP: δαρησ
    A: ἐδειρ

εὐθύνω:
    root1: εὐθυν
    AN: εὐθυ!/εὐθυν

κατευθύνω:
    inherit: εὐθύνω
    prefix: κατά

εὐφραίνω:
    root1: εὐφραιν
    P: εὐφραιν
    I: εὐφραιν
    AP: ηὐφρανθη!
    APN: εὐφρανθη!

θάλλω:
    root1: θαλλ
    A: ἐθαλ

ἀναθάλλω:
    inherit: θάλλω
    prefix: ἀνά

θερμαίνομαι:
    root1: θερμαιν
    P: θερμαιν
    I: ἐθερμαιν

καθαίρω:
    root1: καθαιρ
    P: καθαιρ
    AN: καθαρ

διακαθαίρω:
    inherit: καθαίρω
    prefix: διά

ἐκκαθαίρω:
    inherit: καθαίρω
    prefix: ἐκ

κείρω:
    root1: κειρ
    AN: κειρ

κλίνω:
    root1: κλιν
    P: κλιν
    F: κλιν#
    FP: κλιθησ
    A: ἐκλιν
    AP: ἐκλιθη!
    AN: κλι!/κλιν  # @@@
    APN: κλιθη!
    X: κεκλικ

ἀνακλίνω:
    inherit: κλίνω
    prefix: ἀνά

ἐκκλίνω:
    inherit: κλίνω
    prefix: ἐκ

κατακλίνω:
    inherit: κλίνω
    prefix: κατά

προσκλίνομαι:
    inherit: κλίνω
    prefix: πρός

κρίνω:
    root1: κριν
    P: κριν
    I: ἐκριν
    F: κριν/κριν#
    FP: κριθησ
    A: ἐκριν
    AN: κρι!/κριν
    AP: ἐκριθη!
    APN: κριθη!
    X: κεκρικ
    XM: κεκρι
    Y: κεκρικ

ἀνακρίνω:
    inherit: κρίνω
    prefix: ἀνά

ἀνταποκρίνομαι:
    inherit: κρίνω
    prefix: ἀντί+ἀπό

ἀποκρίνομαι:
    inherit: κρίνω
    prefix: ἀπό

διακρίνω:
    inherit: κρίνω
    prefix: διά

ἐγκρίνω:
    inherit: κρίνω
    prefix: ἐν

ἐπικρίνω:
    inherit: κρίνω
    prefix: ἐπί

κατακρίνω:
    inherit: κρίνω
    prefix: κατά

συγκρίνω:
    inherit: κρίνω
    prefix: σύν

συνυποκρίνομαι:
    inherit: κρίνω
    prefix: σύν+ὑπό

κτείνω:
    root1: κτειν/κτενν
    P: κτειν/κτενν
    F: κτεν#
    A: ἐκτειν
    AN: κτειν
    AP: εκτανθη!
    APN: κτανθη!

ἀποκτείνω:
    inherit: κτείνω
    prefix: ἀπό

λευκαίνω:
    root1: λευκαιν
    A: ἐλευκαν
    AN: λευκα!  # @@@

λυμαίνομαι:
    root1: λυμαιν
    P: λυμαιν
    I: ἐλυμαιν

μαίνομαι:
    root1: μαιν
    P: μαιν

μαραίνομαι:
    root1: μαραιν
    P: μαραιν
    FP: μαρανθησ

μαρτύρομαι:
    root1: μαρτυρ
    P: μαρτυρ
    A: ἐμαρτυρ
    AN: μαρτυρ

διαμαρτύρομαι:
    inherit: μαρτύρομαι
    prefix: διά

μεγαλύνω:
    root1: μεγαλυν
    P: μεγαλυν
    I: ἐμεγαλυν
    FP: μεγαλυνθησ
    A: ἐμεγαλυν
    APN: μεγαλυνθη!

μένω:
    root1: μεν
    P: μεν
    I: ἐμεν
    F: μεν#
    A: ἐμειν
    AN: μειν
    Y: μεμενηκ

ἀναμένω:
    inherit: μένω
    prefix: ἀνά

διαμένω:
    inherit: μένω
    prefix: διά

ἐμμένω:
    inherit: μένω
    prefix: ἐν

ἐπιμένω:
    inherit: μένω
    prefix: ἐπί

παραμένω:
    inherit: μένω
    prefix: παρά

περιμένω:
    inherit: μένω
    prefix: περί

προσμένω:
    inherit: μένω
    prefix: πρός

ὑπομένω:
    inherit: μένω
    prefix: ὑπό

μηκύνομαι:
    root1: μηκυν
    P: μηκυν

μιαίνω:
    root1: μιαιν
    P: μιαιν
    APN: μιανθη!
    XM: μεμιαν

μολύνω:
    root1: μολυν
    P: μολυν
    A: ἐμολυν
    AP: ἐμολυνθη!

μωραίνω:
    root1: μωραιν
    A: ἐμωραν
    AP: ἐμωρανθη!
    APN: μωρανθη!

διανέμω:  # διά+νέμω
    root1: διανεμ
    APN: διανεμηθη!

ξηραίνω:
    root1: ξηραιν
    P: ξηραιν
    A: ἐξηραν
    AP: ἐξηρανθη!
    XM: ἐξηραν

ὀτρύνω:
    root1: ὀτρυν
    A: ὠτρυν

παροτρύνω:
    inherit: ὀτρύνω
    prefix: παρά

ὀφείλω:
    root1: ὀφειλ
    P: ὀφειλ
    I: ὠφειλ

προσοφείλω:
    inherit: ὀφείλω
    prefix: πρός

παχύνομαι:
    root1: παχυν
    AP: ἐπαχυνθη!

πείρω:
    root1: πειρ
    A: ἐπειρ

περιπείρω:
    inherit: πείρω
    prefix: περί

πικραίνω:
    root1: πικραιν
    P: πικραιν
    F: πικραν#
    A: ἐπικραν
    AP: ἐπικρανθη!

παραπικραίνω:
    inherit: πικραίνω
    prefix: παρά

πλατύνω:
    root1: πλατυν
    P: πλατυν
    APN: πλατυνθη!
    XM: πεπλατυν

πληθύνω:
    root1: πληθυν
    P: πληθυν
    I: ἐπληθυν
    F: πληθυν#
    AP: ἐπληθυνθη!
    APN: πληθυνθη!

πλύνω:
    root1: πλυν
    P: πλυν
    I: ἐπλυν
    A: ἐπλυν

ποιμαίνω:
    root1: ποιμαιν
    P: ποιμαιν
    F: ποιμαν#
    AN: ποιμαν

σαίνομαι:
    root1: σαιν
    P: σαιν

σημαίνω:
    root1: σημαιν
    A: ἐσημαν
    AN: σημα!

σκληρύνω:
    root1: σκληρυν
    P: σκληρυν
    I: ἐσκληρυν
    AN: σκληρυν
    APN: σκληρυνθη!

σκύλλω:
    root1: σκῠλλ
    P: σκῠλλ

σπείρω:
    root1: σπειρ
    P: σπειρ
    A: ἐσπειρ
    AN: σπειρ
    AP: ἐσπαρη!
    APN: σπαρη!

διασπείρω:
    inherit: σπείρω
    prefix: διά

ἐπισπείρω:
    inherit: σπείρω
    prefix: ἐπί

στέλλομαι:
    root1: στελλ
    P: στελλ
    I: ἐστελλ
    F: στελ#
    A: ἐστειλ
    AN: στειλ
    AP: ἐσταλη!
    APN: σταλη!
    X: ἐσταλκ

διαστέλλομαι:
    inherit: στέλλομαι
    prefix: διά

ἀποστέλλω:
    inherit: στέλλομαι
    prefix: ἀπό

ἐξαποστέλλω:
    inherit: στέλλομαι
    prefix: ἐκ+ἀπό

ἐπιστέλλω:
    inherit: στέλλομαι
    prefix: ἐπί

συναποστέλλω:
    inherit: στέλλομαι
    prefix: σύν+ἀπό

συστέλλω:
    inherit: στέλλομαι
    prefix: σύν

ὑποστέλλω:
    inherit: στέλλομαι
    prefix: ὑπό

σύρω:
    root1: συρ
    P: συρ
    I: ἐσυρ

κατασύρω:
    inherit: σύρω
    prefix: κατά

τείνω:
    root1: τειν
    P: τειν
    I: ἐτειν
    F: τεν#
    A: ἐτειν
    AN: τειν

ἐκτείνω:
    inherit: τείνω
    prefix: ἐκ

παρατείνω:
    inherit: τείνω
    prefix: παρά

προτείνω:
    inherit: τείνω
    prefix: πρό

ὑπερεκτείνω:
    inherit: τείνω
    prefix: ὑπέρ+ἐκ

τέλλω:
    root1: τελλ
    P: τελλ
    F: τελ#
    A: ἐτειλ
    AN: τειλ
    X: τεταλκ
    XM: τεταλ

ἀνατέλλω:
    inherit: τέλλω
    prefix: ἀνά

ἐντέλλομαι:
    inherit: τέλλω
    prefix: ἐν

ἐξανατέλλω:
    inherit: τέλλω
    prefix: ἐκ+ἀνά

τίλλω:
    root1: τιλλ
    P: τιλλ
    I: ἐτιλλ

τρέμω:
    root1: τρεμ
    P: τρεμ

ὑγιαίνω:
    root1: ὑγιαιν
    P: ὑγιαιν

φθείρω:
    root1: φθειρ
    P: φθειρ
    I: ἐφθειρ
    F: φθερ#
    FP: φθαρησ
    A: ἐφθειρ
    AN: φθειρ
    AP: ἐφθαρη!
    APN: φθαρη!

διαφθείρω:
    inherit: φθείρω
    prefix: διά

ψάλλω:
    root1: ψαλλ
    P: ψαλλ
    F: ψαλ#

ὠδίνω:
    root1: ὠδιν
    P: ὠδιν

συνωδίνω:
    inherit: ὠδίνω
    prefix: σύν
